Inventaris van het archief van de Algemene Technische Afdeling TNO, 1945-1954
Nationaal Archief, Den Haag
Nederlandse Organisatie voor Toegepast Natuurwetenschappelijk Onderzoek (TNO): Algemene Technische Afdeling
TNO / Algemene Technische Afdeling
archiefvorming: 1945-1954
oudste stuk - jongste stuk: 1945-1963
O27501
275 inventarisnummer(s); 30,75 meter
Normale geschreven, getypte en gedrukte documenten, geen bijzondere handschriften.
Nationaal Archief, Den Haag
T.N.O.; Algemene Technische Afdeling T.N.O.
Het archief van de Algemene Technische Afdeling TNO bestaat uit een verzameling dossiers en dozen met archiefmateriaal aangaande het dagelijkse bestuur, correspondentie, kwartaalverslagen, vergaderingen en commissies. Tevens bevat het een groot aantal dozen aangaande specifiek technische onderwerpen als innovaties en technische ontwikkelingen bedreven door TNO over de jaren 1945-1954, en vormen de hoofdmoot van het archief. Het archief bevat een klapper met een overzicht van de verschillende projecten opgezet door TNO. Daarnaast is er een rubriek m.b.t. de crisisafdeling C.O.-T.N.O. welk bestaat uit een verzameling dossiers en dozen.
Archiefvorming
Geschiedenis van het archiefbeheer
De verwerving van het archief
Het archief is voor langere tijd in beheer, niet in eigendom verkregen.
Aanwijzingen voor de gebruiker
Openbaarheidsbeperkingen
Volledig openbaar.
Materiële beperkingen
Het archief kent geen beperkingen voor het raadplegen van stukken als gevolg van slechte materiële staat.
Aanvraaginstructie
Openbare archiefstukken kunnen online worden aangevraagd en gereserveerd. U kunt dit ook via de terminals in de studiezaal van het Nationaal Archief doen. Om te kunnen reserveren dient u de volgende stappen te volgen:
Creëer een account of log in.
Selecteer in de archiefinventaris een archiefstuk.
Klik op ‘Reserveer’ en kies een tijdstip van inzage.
Verwant materiaal
Beschikbaarheid van kopieën
Inventarisnummers van dit archief zijn niet in kopievorm beschikbaar
Beschrijving van de series en archiefbestanddelen
- Archief crisisafdeling C.O. - T.N.O.
  - Doos 1 Dossiers 1 -6 Inv.nrs: 1 - 7., 1940; 1
  - Doos 2 Dossiers 7 -11 Inv.nrs: 8 - 21., 1940; 2
  - Doos 3 Dossiers 12 -13 Inv.nrs: 22 - 32., 1940; 3
  - Doos 4 Dossiers 14 -16 Inv.nrs: 33 - 43., 1940; 4
- Archief T.A - T.N.O. 1941-1945
  - Doos 5 Dossiers 00 Inv.nrs: 44 - 47., 5
  - Doos 6 Dossiers 00 Inv.nrs: 48 - 69., 6
  - Doos 7 Dossiers 00 Inv.nrs: 70 - 76., 7
  - Doos 8 Dossiers 00 Inv.nrs: 77 - 1., 8
  - Doos 9 Dossiers 00 Inv.nrs: 77 - 2., 9
  - Doos 10 Dossiers 00 Inv.nrs: 77 - 3., 10
  - Doos 11 Dossiers 00 Inv.nrs: 77 - 4., 11
  - Doos 12 Dossiers 00 Inv.nrs: 77 - 5., 12
  - Doos 13 Dossiers 00 Inv.nrs: 77 - 6., 13
  - Doos 14 Dossiers 00 Inv.nrs: 77 - 7., 14
  - Doos 15 Dossiers 00 Inv.nrs: 77 - 8., 15
  - Doos 16 Dossiers 00 Inv.nrs: 77 - 9., 16
  - Doos 17 Dossiers 00 Inv.nrs: 77 - 10., 17
  - Doos 18 Dossiers 00 Inv.nrs: 77 - 11., 18
  - Doos 19 Dossiers 00 Inv.nrs: 78 - 86., 19
  - Doos 20 Dossiers 00 Inv.nrs: 87 - 92., 20
  - Doos 21 Dossiers 00 Inv.nrs: 93 - 108., 21
  - Doos 22 Dossiers 00 Inv.nrs: 109 - 115., 22
  - Doos 23 Dossiers 00 Inv.nrs: 116 - 122., 23
  - Doos 24 Dossiers 00 Inv.nrs.: 123 - 134., 24
  - Doos 25 Dossiers 00 Inv.nrs: 135 - 146., 25
  - Doos 26 Dossiers 00 Inv.nrs: 147 - 148., 26
  - Doos 27 Dossiers 00 Inv.nrs: 149 - 151., 27
  - Doos 28 Dossiers 00 Inv.nrs: 152 - 167., 28
  - Doos 29 Dossiers 00 Inv.nrs: 168 - 193., 29
  - Doos 30 Dossiers 01 Inv.nrs: 194 - 195., 30
  - Doos 31 Dossiers 01 Inv.nrs: 196., 31
  - Doos 32 Dossiers 01 Inv.nrs: 197 - 207., 32
  - Doos 33 Dossiers 02 Inv.nrs: 208 - 210., 33
  - Doos 34 Dossiers 02 Inv.nrs: 211 - 214., 34
  - Doos 35 Dossiers 02 Inv.nrs: 215 - 218., 35
  - Doos 36 Dossiers 02 Inv.nrs: 219 - 223., 36
  - Doos 37 Dossiers 02 Inv.nrs: 224 - 225., 37
  - Doos 38 Dossiers 02 Inv.nrs: 226 - 231., 38
  - Doos 39 Dossiers 02 Inv.nrs: 232 - 237., 39
  - Doos 40 Dossiers 03 Inv.nrs: 238 - 240., 40
  - Doos 41 Dossiers 03 Inv.nrs: 241 - 244., 41
  - Doos 42 Dossiers 03 Inv.nrs: 245 - 247., 42
  - Doos 43 Dossiers 04 Inv.nrs: 248 - 259., 43
  - Doos 44 Dossiers 04 Inv.nrs: 260 - 271., 44
  - Doos 45 Dossiers 05 Inv.nrs: 272 - 280., 45
  - Doos 46 Dossiers 06 Inv.nrs: 281 - 285., 46
  - Doos 47 Dossiers 06 Inv.nrs: 286 - 293., 47
  - Doos 48 Dossiers 06 Inv.nrs: 294 - 299., 48
  - Doos 49 Dossiers 06 Inv.nrs: 300 - 310., 49
  - Doos 50 Dossiers 07 Inv.nrs: 311., 50
  - Doos 51 Dossiers 07 Inv.nrs: 311 - 315., 51
  - Doos 52 Dossiers 07 Inv.nrs: 316 - 323., 52
  - Doos 53 Dossiers 07 Inv.nrs: 324 - 328., 53
  - Doos 54 Dossiers 08 Inv.nrs: 329 - 331., 54
  - Doos 55 Dossiers 08 Inv.nrs: 332 - 339., 55
  - Doos 56 Dossiers 09 Inv.nrs: 340 - 343., 56
  - Doos 57 Dossiers 09 Inv.nrs: 343 - 347., 57
  - Doos 58 Dossiers 09 Inv.nrs: 348 - 351., 58
  - Doos 59 Dossiers 09 Inv.nrs: 352 - 358., 59
  - Doos 60 Dossiers 10 Inv.nrs: 359 - 374., 60
  - Doos 61 Dossiers 11 Inv.nrs: 375 - 379., 61
  - Doos 62 Dossiers 11 Inv.nrs: 380 - 384., 62
  - Doos 63 Dossiers 11 Inv.nrs: 385 - 395., 63
  - Doos 64 Dossiers 12 Inv.nrs: 396 - 404., 64
  - Doos 65 Dossiers 12 Inv.nrs: 405 - 410., 65
  - Doos 66 Dossiers 13 Inv.nrs: 411 - 415., 66
  - Doos 67 Dossiers 13 Inv.nrs: 416 - 421., 67
  - Doos 68 Dossiers 14 Inv.nrs: 422 - 426., 68
  - Doos 69 Dossiers 14 Inv.nrs: 427 - 438., 69
  - Doos 70 Dossiers Registers Inv.nrs: 439 - 441., 70
  - Doos 71 Dossiers Registers Inv.nrs: 442 - 443., 71
  - Doos 72 Dossiers Registers Inv.nrs: 444 - 448., 72
  - Doos 73 Dossiers 00 Inv.nrs: 1 - 2 - 1., 1946; 73
  - Doos 74 Dossiers 00 Inv.nrs: 2 - 2., 1946; 74
- ARCHIEF ATA TNO 1946
  - Dossiers 00 Diversen
    numerieke chronologsche ordening
    - Doos 75., 75
      - 00.00 Algemeen. ingekomen en minuten van uitgegane brieven en andere stukken, 1946 maart 25 - 1946 december 27, 1; 1 omslag
        ontbreekt
      - 00.00:10 Numeriek dossier. Afschriften van uitgegane brieven, 1946 januari 3 - 1946 december 31, 2; 11 omslagen
        a. Een aantal brieven ontbreken. Op de plaats van deze brieven is een verwijzing gedeponeerd. Bijna altijd zijn dit confidentiele brieven
        b. De 11 omslagen zijn in drie Portefeuilles opgeborgen gemerkt Inv. nr 2 - 1 Inv. nr 2 - 2 rug van de Portefeuilles de nummers van de brieven die de Portefeuille bevat genoteerd zijn.
    - Doos 76., 76
      - 00.00:14 TNO Notulen van bijeenkomsten TNO Directeuren. Notulen en andere stukken, 1946 januari 3 - 1946 november 23, 3; 1 omslag
        De notulen van de 24e bijeenkomst ontbreken.
      - 00.00:15 (11) algemene technische afdeling TNO Minuten uit uitgegane en ingekomen brieven afschriften van memoranda, 1946 februari 26 - 1946 december 18, 4; 1 omslag
      - 00.00:15 (11a) circulaires en rondschrijvens ATA TNO Circulaires, rondschrijven ingekomen brieven, 1946 januari 2 - 1946 december 28, 5; 1 omslag
      - 00.01 Financiele zaken, Algemeen ingekomen en minuten van uitgegane brieven, 1946 maart 11 - 1946 december 16, 6; 1 omslag
      - 00.01:02 Begrotingen ATA. ingekomen en minuut van uitgegane brief, 1946 april 6 - 1946 december 19, 7; 1 omslag
      - 00.03:01 Abonnementen van tijdschriften. Minuten van uitgegane en ingekomen brieven en andere stukken, 1946 januari 24 - 1946 december 28, 8; 1 omslag
      - 00.03:04 Abonnementen van tijdschriften. Minuten van uitgegane en ingekomen brieven, 1946 januari 6 - 1946 december 30, 9; 1 omslag
      - 00.03:05 Beoordeling literatuur en artikelen voor publicaties. Minuut van uitgegane brief, ingekomen brief en afschrift van ingekomen brief, 1946 januari 24 - 1946 december 9, 10; 1 omslag
      - 00.03:06 Uittreksels uit dagbladen tijdschriften enz. Brochures circulaires catalogi, fotocopieen, 1946 januari 21 - 1946 december 14, 11; 1 omslag
      - 00.04:02 Meubilair, kantoormachines. Minuten van uitgegane en ingekomen brieven, 1946 februari 8 - 1946 december 21, 12; 1 omslag
      - 00.04:04 Fotografie. ingekomen en minuten van uitgegane brieven en andere stukken, 1946 mei 23 - 1946 november 12, 13; 1 omslag
      - 00.04:05 ATA TNO Inventaris. Minuten van uitgegane brieven, 1946 januari 18 - 1946 februari 19, 14; 1 omslag
      - 00.04:07 Auto's. ingekomen en minuten van uitgegane brieven en andere stukken, 1946 januari 5 - 1946 december 27, 15; 1 omslag
      - 00.05:01 vergaderingen. agenda's en uitnodigingen voor vergaderingen, 1946 mei 17 - 1946 november, 16; 1 omslag
      - 00.05:03 Jaarbeurs. ingekomen en minuten van uitgegane brieven verslagen van bezoeken, 1946 februari 15 - 1946 september 13, 17; 1 omslag
      - 00.05:04 Reisverslagen. Reisverslagen ingekomen en minuten van uitgegane brieven, 1946 januari - 1946 november 7, 18; 1 omslag
    - Doos 77., 77
      - 00.05:05 Postbesprekingen ATA. Afschriften en verslagen, 1946, eo 20 - 1946 october 30, 19; 1 omslag
        Deze bundel was oorspronkelijk niet in het archief opgenomen
      - 00.07 Diverse problemen algemeen. ingekomen en minuten uitgegane brieven, 1946 februari 1 - 1946 december 27, 20; 1 omslag
      - 00.07:12 Ammoniakdetector. ingekomen en minuten van uitgegane brieven, 1946 februari 21 - 1946 juni 24, 21; 1 omslag
      - 00.07:20 Onderzoek op optisch gebied. ingekomen en minuten van uitgegane brieven en andere stukken, 1946 februari 19 - 1946 november 19, 22; 1 omslag
      - 0.07:21 Eenvoudige landbouwgereedschappen. ingekomen en minuten van uitgegane brieven en andere stukken, 1946 januari 8 - 1946 december 5, 23; 1 omslag
      - 00.07:22 Huishoudelijke voorlichting en gezinsleiding. ingekomen en minuten van uitgegane brieven en andere stukken, 1946 mei 9 - 1946 juli 30, 24; 1 omslag
      - 00.07:23 Stofkamers. Minuten van uitgegane brieven en andere stukken, 1946 maart 12 - 1946 september 17, 25; 1 omslag
      - 00.08 ATA rapporten algemeen. ingekomen brieven en minuut van uitgegane brief, 1945 september - 1946 december 24, 26; 1 omslag
        In dit dossier kwamen stukken over 1945 voor. Ik vond het niet de moeite waard deze stukken terug te werken
      - 00.09:00 TNO Nieuws. ingekomen en minuten van uitgegane brieven, 1946 januari 24 - 1946 december 14, 27; 1 omslag
      - 00.09:02 Jaarverslag ATA TNO 1946. Gedrukt getypt en gestencild exemplaar., 28; 1 omslag
      - 00.09:03 Kwartaalverslagen ATA TNO. Minuten van verslagen 1946 kwartalen 1, 2, 3, en 4., 29; 1 omslag
      - 00.9:04 Kwartaalverslagen vezelinstituut TNO 1946 kwartalen 1, 2, 3 en vier., 30; 1 omslag
      - 00.09:05 Kwartaalverslagen Keramisch instituut TNO 1946 kwartalen - en 3., 31; 1 omslag
      - 00.09:07 Kwartaalverslagen Rubberinstituut TNO 1946 kwartalen 2, 3 en vier., 33; 1 omslag
      - 00.09:08 Kwartaalverslagen waterloopkundig laboratorium 1946 Kwartaal 3., 34; 1 omslag
      - 00.09:09 Kwartaalverslagen Proefstation voor de Waschindustrie 1946 kwartalen 1, 2 en 3., 35; 1 omslag
      - 00.00:10 Kwartaalverslagen instituut voor Grafische techniek. 1946 kwartalen 1, 2, en 3., 36; 1 omslag
      - 00.09:12 Kwartaalverslagen commissie inzake het onderzoek van constructies 1946 kwartalen 1, 2 en 3., 37; 1 omslag
      - 00.09:13 Kwartaalverslagen technische physische dienst TNO 1946 kwartalen 2 en 3., 38; 1 omslag
      - 00.09:14 Kwartaalverslagen Instituut voor toegepast Biologisch onderzoek in de Natuur 1946 kwartalen 1 3 en vier., 39; 1 omslag
      - 00.09:14A Kwartaalverslagen Proefstation der Nederlandse Brouw en Moutindustrie 1946 kwartaal 3., 40; 1 omslag
      - 00.09:16 Kwartaalverslagen TNO Laboratorium Poortlandlaan 1946 Kwartalen 2 en 3., 41; 1 omslag
      - 00.09:17 Kwartaalverslagen Centraal instituut voor voedingsonderzoek 1946 kwartalen 2 3 en vier., 42; 1 omslag
      - 00.09:18 Kwartaalverslagen centraal instituut voor Materiaalonderzoek 1946 kwartalen, 1 (afd. Verf, 2 (1 exe+ pgeste-d voor TNO directeuren 1 algemeen verslag) 3, 4 (ex. opgesteld voor TNO Directeuren, 1 ex. afd, Metalen 1 ex. afd. Hout)., 43; 1 omslag
      - 00.09:19 Kwartaalverslagen organisatiecommissie Gezondheidstechniek TNO 1946 kwartalen 1, 2, 3 en vier., 44; 1 omslag
      - 00.09:20 Kwartaalverslagen Coordinatie Commissie TNO voeding 1946 kwartalen 2 en 3., 45; 1 omslag
      - 00.09:21 Kwartaalverslagen Nederlandsch proefstation voor Strooverwerking 1946 kwartalen 1, 2, 3 en 4., 46; 1 omslag
      - 00.09:22a Kwartaalverslagen meetinstituut Bemetel TNO 1946 kwartalen 2 en vier., 47; 1 omslag
      - 00.09:23 Kwartaalverslagen Laboratorium voor Grondmechanica 1946 kwartalen 2 3 en vier., 48; 1 omslag
      - 00.09:24 Kwartaalverslagen Bedrijfslaboratorium voor Grondmechanica 1946 kwartalen 1, 2, 3 en 4., 49; 1 omslag
    - Doos 78., 78
      - 00.09:25 Kwartaalverslagen Instituut voor Warmte Economie TNO 1946 kwartalen 2 3 en 4., 50; 1 omslag
      - 00.09:26a Kwartaalverslagen Proefstation voor aardappelverwerking 1946 kwartalen 2 en 3., 51; 1 omslag
      - 00.09:27a Kwartaalverslagen Landbouwproefstation en Bodemkundig Instituut TNO 1946 kwartalen 2, 3 en 4., 52; 1 omslag
      - 00.09:28a Kwartaalverslagen Bewerking Waarnemingsuitkomsten 1945 september t/m december 1946 kwartalen 1, 2 en 3., 53; 1 omslag
        De verslagen over 1945 en het eerste halfjaar van 1946 waren in I rapportje opgenomen
        Dit is de reden waarom verslagen over 1945 in dit dossier aanwezig zijn
      - 00.09:28b Kwartaalverslagen Stofcommissie TNO voor Endocrinologie 1946 kwartaal 4., 54; 1 omslag
      - 00.09:28c Kwartaalverslagen Stofcommissie TNO 1946 kwartaal 3., 55; 1 omslag
      - 00.09:29a Halfjaarlijkse verslagen Proefstation voor verpakkingen TNO 1946 2e halfjaar., 56; 1 omslag
      - 00.09:34 Jaarverslag Proefstation der Nederlandsche Brouw en Moutindustrie, 1946, 57; 1 omslag
      - 00.09:47 Jaarverslag Landbouw Economisch Instituut, 1946, 58; 1 omslag
      - 00.09:48 Jaarverslag Directeur van de Tuinbouw afd. Tuinbouwkundig Onderzoek, 1946, 59; 1 omslag
      - 00.09:49 Jaarverslag Werkgemeenschap voor Endocrinologie, 1946, 60; 1 omslag
      - 00.09:50 Jaarverslag organisch chemisch instituut TNO, 1946, 61; 1 omslag
      - 00.10 Algemene problemen. ingekomen en minuten van uitgeganebrieven, 1946 juli 29 - 1946 december 2, 62; 1 omslag
      - 00.11 Mechanische Technologie. ingekomen en minuten an uitgegane brieven en andere stukken, 1946 mei 28 - 1946 december 24, 63; 1 omslag
      - 00.12 Chemische Technologie. ingekomen en minuten van uitgegane brieven en andere stukken, 1946 juli 26 - 1946 december 27, 64; 1 omslag
      - 00.13 Octrooizaken. ingekomen en minuten van uitgegane brieven en andere stukken, 1946 februari 18 - 1946 december 31, 65; 1 omslag
      - 01.10a Drogen in de Textielindustrie. ingekomen en minuten van uitgegane brieven en minuten van verslagen, 1946 januari 7 - 1946 december 23, 72; 1 omslag
    - Doos 79., 79
      - 01.13 Drogen van leder. ingekomen en minuten van uitgegane brieven, 1946 october 4 - 1946 december 4, 73; 1 omslag
      - 01.14 Drogen van hout en bouwplaten. ingekomen en minuten van uitgegane brieven en minuut van verslag, 1946 september 16 - 1946 december 13, 74; 1 omslag
      - 01.16 Drogen van Kruiden. ingekomen en minuten van uitgegane brieven en minuten van verslagen, 1946 september 19 - 1946 december 18, 75; 1 omslag
      - 01.19 Drogen diversen. ingekomen en minuut van uitgegane brief, minuut van verslag, 1946 september 24 - 1946 december 18, 76; 1 omslag
      - 01.20 Bewaren algemeen. ingekomen en minuten van uitgegane brieven en minuten van verslagen, 1946 juni 8 - 1946 december 1, 77; 1 omslag
  - Dossiers 02 Industriele problemen
    numerieke chronologische ordening
    De cijfers links zijn de inventarisatiennummers van de dossiers
    - Doos ---., 79
      Voor aanvraag zie doos 79
      - 02.00 Industriele problemen, algemeen. ingekomen en minuten van uitgegane brieven en minuten van verslagen, 1946 januari 16 - 1946 december 17, 78; 1 omslag
      - 02.02 Wasmiddelen, algemeen. ingekomen en minuut van uitgegane brief, 1946 februari 21 - 1946 februari 25, 79; 1 omslag
      - 02.04 Bouwplaten. Minuut van uitgegane brief, minuten van verslagen, 1946 november 5 - 1946 december 19, 80; 1 omslag
      - 02.09 Agar agar. ingekomen en minuten van uitgegane brieven en andere stukken, 1946 januari 11 - 1946 december 11, 81; 1 omslag
      - 02.12 Montaanwas. ingekomen en minuten van uitgegane brieven en minuten van verslagen, 1946 augustus 26 - 1946 december 30, 82; 1 omslag
      - 02.13 Verpakkingen ingekomen en minuten van uitgegane brieven en minuten van verslagen, 1946 mei 7 - 1946 december 30, 83; 1 omslag
      - 02.13:04 Verpakkingen Zakken. Minuut van verslag, 1946 december 28, 84; 1 omslag
      - 02.17 Stopverf. ingekomen en minuut van uitgegane brief, 1946 januari 14 - 1946 januari 15, 85; 1 omslag
      - 02.20 Textielhulpmiddelen. ingekomen en minuten van uitgegane brieven minuut van verslag, 1946 januari 9 - 1946 december 31, 86; 1 omslag
      - 02.24 Verstuivingsapparatuur. ingekomen en minuten van uitgegane brieven en minuten van verslagen, 1946 januari 29 - 1946 juli 13, 87; 1 omslag
      - 02.25 Potloodstiften. ingekomen en minuten van uitgegane brieven en minuten van verslagen, 1946 januari 6 - 1946 november 26, 88; 1 omslag
      - 02.26 Schilmachines. ingekomen en minuten van uitgegane brieven en minuten van verslagen, 1946 maart 7 - 1946 augustus 29, 89; 1 omslag
      - 02.27 Automatische gangwissel voor automobielen. ingekomen en minuten van uitgegane brieven en minuten van verslagen, 1946 mei 9 - 1952 september 18, 90; 4 omslagen
        Bevindt zich in doos 83
        Aan te vragen als 83 Doos 83
  - Dossiers 03 Kassenplan
    De cijfers links zijn de inventarisnummers van de dossiers
    - Doos ---., 79
      - 03. Kassenplan. ingekomen en minuten van uitgegane brieven en minuten van verslagen, 1946 januari 8 - 1946 december 21, 91; 1 omslag
  - Dossiers 01 Droog- en bewaarproblemen
    - Doos 78 vervolg., 78
      Voor aanvraag zie doos 78
      - 01.00 Drogen algemeen. ingekomen en minuten van uitgegane brieven en minuten van verslagen, 1946 februari 6 - 1946 december 21, 66; 1 omslag
      - 01.01 Drogen van gras. ingekomen en minuten van uitgegane brieven en minuten van verslagen, 1946 september 23 - 1946 december 24, 67; 1 omslag
      - 01.02 Drogen van graan ingekomen en minuten van uitgegane brieven en minuten van verslagen, 1946 maart 7 - 1946 december 23, 68; 1 omslag
      - 01.03 Drogen van groenten en fruit. ingekomen en minuten van uitgegane brieven en minuut van verslag, 1946 october 1 - 1946 december 4, 69; 1 omslag
      - 01.03a Drogen van aardappelen en aardappelmeel. ingekomen en minuten van uitgegane brieven en minuten van verslagen, 1946 october 14 - 1946 december 13, 70; 1 omslag
      - 01.09 Drogen in de Karamische Industrie. ingekomen en minuten van uitgegane brieven en minuut van verslag, 1946 september 23 - 1946 december 9, 71; 1 omslag
  - Dossiers 04 Verf, Lak, Vernis en oplosmiddelen
    De cijfers links zijn de inventarisatienummers vn de dossiers
    - Doos ---., 79
      - 04.00 Algemeen. ingekomen en minuten van uitgegane brieven en minuten van verslagen, 1946 januari 11 - 1946 december 17, 92; 1 omslag
      - 04.06 Kunstharsen algemeen. ingekomen en minuten van uitgegane brieven en minuten van verslagen, 1946 januari 8 - 1946 maart 6, 93; 1 omslag
      - 04.06:01 Vinylharsen. ingekomen en minuten van uitgegane brieven en minuten van verslagen, 1946 januari 8 - 1946 juni 20, 94; 1 omslag
      - 04.06:05 Phenolharsen. ingekomen en minuut van uitgegane brief, 1946 juli 31 - 1946 august-us 8, 95; 1 omslag
      - 04.10 Kunststoffen in het bouwbedrijf. Ingekomen en minuten van uitgegane brieven en minuten van verslagen, 1946 maart 14 - 1946 december 30, 96; 1 omslag
  - Dossiers 05 Rubbervervanging
    het cijfer links is het inventarisatienummer van het dossier
    - Doos ---., 79
      - 05. Rubbervervanging. ingekomen en minuten van uitgegane brieven en minuten van verslagen, 1946 mei 23 - 1946 juli 17, 97; 1 omslag
  - Dossiers 06 Textiel
    De cijfers links zijn de inventarisatienummers van de dossiers
    - Doos ---., 79
      06.21 Drogen in de textielindustrie. Dit dossier is overgebracht naar dossier 01.10a inv. no 72
      - 06.00 Algemeen. ingekomen en minuten van uitgegane brieven en minuten van verslagen, 1946 februari 25 - 1946 december 10, 98; 1 omslag
      - 06.02:01 Keratinehoudende stoffen. ingekomen en minuten van uitgegane brieven, 1946 januari 8 - 1946 maart 22, 99; 1 omslag
      - 06.10 Rootwaterzuivering Minuten van uitgegane brieven, 1946 januari 6 - 1946 december 31, 100; 1 omslag
      - 06.16 Aantasting van weefsels. Minuut van uitgegane brief en minuut van verslag, 1946 december 28 - 1946 december 30, 101; 1 omslag
      - 06.19 Mechanisch textielonderzoek. ingekomen en minuut van uitgegane brief, 1946 januari 20 - 1946 januari 28, 102; 1 omslag
      - 06.20 Octrooirecherche over ontsluitingsmethoden van vezels. Afschrift van ingekomen en minuten van uitgegane brieven, 1946 januari 20 - 1946 juli 17, 103; 1 omslag
  - Dossiers 07 Veevoerder
    - Doos ---., 79
      - 07.01 Ammoniumlactaat. ingekomen en minuten vanuitgegane brieven, 1946 januari 19 - 1946 november 27, 104; 1 omslag
      - 07.07 Stro ontsluiting. ingekomen en minuten van uitgegane brieven, 1946 februari 5 - 1946 december 27, 105; 1 omslag
      - 07.12 Sojabonen. ingekomen en minuut van uitgegane brief, 1946 februari 15 - 1946 april 29, 106; 1 omslag
  - Dossiers 08 Grafische industrie
    - Doos ---., 79
      - 08.01:01 Drukinkten. ingekomen en minuten van uitgegane brieven, 1941 november 26 - 1941 december 31, 107; 1 omslag
  - Dossiers 09 Voeding
    - Doos ---., 79
      - 09.00 Voeding algemeen. Minuten van verslagen, 1946 februari 27 - 1946 november 14, 108; 1 omslag
      - 09.03 Vitamine C. Minuten van verslagen, 1946 april 17 - 1946 september 30, 109; 1 omslag
      - 09.04 Vitamine D. ingekomen brief fiche van rapport, 1946 juli 18 - 1946 december 24, 110; 1 omslag
    - Doos 80., 80
      - 09.05:01 Vitamine E bij visteelt. ingekomen en minuten van uitgegane brieven, 1946 januari 29 - 1946 april 3, 111; 1 omslag
  - Dossiers 10 Warmte economie
    - Doos ---., 80
      Voor aanvraag zie doos 80
      - 10.00 Algemeen. ingekomen en minuten van uitgegane brieven en minuten van verslagen, 1946 januari 17 - 1946 december 30, 112; 1 omslag
      - 10.03 Brandstofinspectie. Minuut van uitgegane brief, 1946 februari 12, 113; 1omslag
      - 10.07:01 Ovenbouw bij bakkerijen. ingekomen brief, 1946 mei 1, 114; 1 omslag
      - 10.09 Kachel en haardenconstructies. ingekomen brief fiche van rapport, 1946 maart 7, 115; 1 omslag
      - 10.10 Onderzoek turfsoorten voor gasgeneratoren. ingekomen en minuten vanuitgegane brieven en minuten van verslagen, 1946 mei 17 - 1946 augustus 7, 116; 1 omslag
  - Dossiers 11 Biologische problemen
    - Doos ---., 80
      - 11.00 Algemeen. ingekomen en minuten van uitgegane brieven en minuten van verslagen, 1946 januari 16 - 1946 december 30, 117; 1 omslag
      - 11.00:01 Bijenteelt. ingekomen en minuten van uitgegane brieven en minuten van verslagen en andere stukken, 1946 februari - 1946 december 16, 118; 1 omslag
      - 11.01 Biociden algemeen. ingekomen en minuten van uitgegane brieven en minuten van verslagen en andere stukken, 1946 januari 16 - 1946 december 31, 119; 1 omslag
      - 11.01:02 Biociden koperhoudende middelen. ingekomen en minuten van uitgegane brieven, 1946 januari 7 - 1946 augustus 29, 120; 1 omslag
      - 11.01:03 Biociden vervanging van arseenverbindingen. ingekomen en minuten van uitgegane brieven, 1946 januari 7 - 1946 januari 19, 121; 1 omslag
      - 11.01:04 Biociden zwavelverbindingen. ingekomen en minuten van uitgegane brieven en andere stukken, 1946 januari 4 - 1946 october 15, 122; 1 omslag
      - 11.01:04 (02) Biociden dixanthogeen. ingekomen en minuten van verslagen, 1946 maart 13 - 1946 augustus 29, 123; 1 omslag